【裁判字號】    97,審訴,1738
【裁判日期】    970620
【裁判案由】    毒品危害防制條例
【裁判全文】
臺灣高雄地方法院刑事判決            97年度審訴字第1738號
公  訴  人  臺灣高雄地方法院檢察署檢察官
被      告  甲○○
指定辯護人  本院公設辯護人黃文德
上列被告因毒品危害防制條例案件，經檢察官提起公訴（97年度
毒偵字第3274號），本院合議庭裁定由受命法官獨任依協商程序
審理，判決如下：
    主  文
甲○○施用第一級毒品，累犯，處有期徒刑玖月，扣案之第一級
毒品海洛因壹包（驗後淨重零點壹參肆公克），沒收銷燬之；又
施用第二級毒品，累犯，處有期徒刑肆月。應執行有期徒刑壹年
，扣案之第一級毒品海洛因壹包（驗後淨重零點壹參肆公克），
沒收銷燬之。
    事實及理由
一、本件犯罪事實及證據，除犯罪事實「在高雄縣市某處」均更
    正為「在高雄市左營區○○○路上某公園涼亭內」；「並當
    場扣得第一級毒品海洛因1 小包（毛重0.4 公克）」更正為
    「並當場扣得第一級毒品海洛因1 包（驗後淨重0.134 公克
    ）」；證據部分補充「被告甲○○於本院審理中之自白」及
    「高雄市立凱旋醫院濫用藥物成品檢驗鑑定書」外，餘均引
    用檢察官起訴書之記載，如附件。
二、本件被告業已認罪，並經辯護人協助下與檢察官於審判外達
    成協商之合意，渠等合意內容為：被告願受科刑範圍如主文
    所載。經核被告所為，係犯毒品危害防制條例第10條第1 項
    之施用第一級毒品罪，及同條第2 項之施用第二級毒品罪，
    且上開協商合意內容，並無刑事訴訟法第455 條之4 第1 項
    所列不得認罪協商之情形，本件既經檢察官聲請改依協商程
    序而為判決，本院爰不經言詞辯論，於協商合意範圍內為協
    商判決。
三、應適用之法條：刑事訴訟法第455 條之4 第2 項、第455 條
    之8 、第454 條第2 項，毒品危害防制條例第10條第1 項、
    第2 項、第18條第1 項前段，刑法第11條、第47條第1 項、
    第51條第5 款。
四、本判決除有刑事訴訟法第455 條之4 第1 項第1 款、第2 款
    、第4 款、第6 款、第7 款所定情形之一，或違反同條第2
    項規定者外，不得上訴。
本案經檢察官林永富到庭執行職務。
中    華    民    國    97    年    6     月    20    日
                  刑事第七庭    法  官  陳君杰
以上正本證明與原本無異。
如不服本判決，應於判決送達後10日內，向本院提出上訴狀。
中    華    民    國    97    年    6     月    20    日
                                書記官  李承悌
附錄本判決論罪科刑法條全文：
毒品危害防制條例第10條
施用第一級毒品者，處6 月以上5 年以下有期徒刑。
施用第二級毒品者，處3年以下有期徒刑。
附件：
臺灣高雄地方法院檢察署檢察官起訴書
                                     97年度毒偵字第3274號
     被      告  甲○○  男  39歲（民國○○年○○月○○日生）
                         住高雄市○○區○○街42巷60弄33號
                         身分證統一編號：Ｚ000000000號
 上列被告因違反毒品危害防制條例案件，已經偵查終結，認應提
 起公訴，茲將犯罪事實及證據並所犯法條分敘如下：
         犯  罪  事  實
 一、甲○○於民國94年間因施用毒品案件，經臺灣高雄地方法院
     以94年度毒聲字第1090號裁定送觀察、勒戒後，認無繼續施
     用毒品傾向，於94年5 月27日釋放，再經臺灣高雄地方法院
     檢察署檢察官以94年度毒偵字第3453號為不起訴處分確定。
     復因施用毒品案件，經臺灣高雄地方法院以94年度訴字第
     2759號及94年度簡字第7685號分別判處有期徒刑11月及5 月
     ，合併定應執行刑為有期徒刑1 年3 月確定，嗣經減刑甫於
     96年7 月16日執行完畢出監。詎未戒絕毒癮，復基於施用第
     一級毒品及第二級毒品之犯意：於97年4 月5 日回溯24小
     時內之某時許，在高雄縣市某處，施用第一級毒品海洛因1
     次；97年4 月5 日回溯96小時內之某時許，在高雄縣市某
     處，施用第二級毒品甲基安非他命1 次。嗣經警於97年4 月
     4 日晚間11時30分許，在高雄市○○區○○路與海平路口查
     悉，並當場扣得第一級毒品海洛因1 小包（毛重0.4 公克）
     ，再將其於警局內親自採集封緘之尿液送驗後確認上情。
 二、案經高雄市政府警察局保安警察大隊移送偵辦。
         證據並所犯法條
 一、證據清單及待證事實
   (一)待證事實
     被告甲○○施用毒品之事實。
   (二)證據清單
     1.被告於警詢時及本署偵查中之供述。
     2.高雄市立凱旋醫院濫用藥物尿液檢驗報告1 份。
     3.扣案之第一級毒品海洛因1 小包（毛重0.4 公克）。
 二、核被告甲○○所為，係犯毒品危害防制條例第10條第1 項施
     用第一級毒品罪及同條第2 項施用第二級毒品罪嫌。其2 行
     為間，犯意各別，行為互殊，請予分論併罰。又被告曾受有
     期徒刑之執行完畢，有本署刑案資料查註紀錄表可憑，而其
     於5 年內故意再犯本件有期徒刑以上之罪，為累犯，請依刑
     法第47條之規定，加重其刑。另扣案之第一級毒品海洛因1
     小包（毛重0.4 公克），請依毒品危害防制條例第18條第1
     項前段宣告沒收銷燬之。
 三、依刑事訴訟法第251 條第1 項提起公訴。
     此    致
 臺灣高雄地方法院
 中    華    民    國    97    年    4     月    17    日
                               檢  察  官  乙  ○  ○
 上正本證明與原本無異
 中    華    民    國    97    年    4     月    22    日
                               書  記  官  莊  慧  珠
 附錄所犯法條：
 毒品危害防制條例第10條
 施用第一級毒品者，處六月以上五年以下有期徒刑。
 施用第二級毒品者，處三年以下有期徒刑。


司法院資訊處製作；財團法人民間司法改革基金會備份。
